臺灣高等法院民事裁定 
110年度上易字第1089號
上   訴   人  企元貿易行股份有限公司

兼法定代理人  蘇卿彥
                      送達處所：臺北市○○區○○○路0段00號之00
上列上訴人因與被上訴人新北市進出口商業同業公會等間請求確
認會籍無效等事件，對於中華民國110年10月4日臺灣臺北地方法
院109年度訴字第6028號第一審判決提起上訴，本院裁定如下：
    主  文
本件訴訟標的價額核定為新臺幣肆仟玖佰參拾貳萬元。
上訴人應於本裁定正本送達後七日內，向本院補繳第一審裁判費
新臺幣肆拾貳萬玖仟捌佰陸拾玖元、第二審裁判費新臺幣陸拾肆
萬伍仟陸佰玖拾伍元，如未依限補正，即裁定駁回其訴及上訴。
    理  由
一、按訴訟標的之價額，由法院核定；核定訴訟標的之價額，以
    起訴時之交易價額為準，無交易價額者，以原告就訴訟標的
    所有之利益為準；以一訴主張數項標的者，其價額合併計算
    之，但所主張之數項標的互相競合或應為選擇者，其訴訟標
    的價額，應依其中價額最高者定之；以一訴附帶請求其孳息
    、損害賠償、違約金或費用者，不併算其價額；民事訴訟法
    第77條之1第1、2項、第77條之2分別定有明文。次因財產權
    而起訴者，法院應核定訴訟標的之價額，如訴訟標的價額不
    能核定者，應依同法第77條之12之規定，擬制訴訟標的之價
    額，並依民事訴訟法第77條之13、第77條之16之規定徵收第
    一、二審裁判費。又原告之訴，有起訴不合程式或不備其他
    要件之情形，法院應以裁定駁回之，但其情形可以補正者，
    審判長應定期間命其補正；上訴不合法者，第二審法院應以
    裁定駁回之。但其情形可以補正者，審判長應定期間先命補
    正；民事訴訟法第463條準用同法第249條第1項但書第6款、
    第444條第1項亦著有規定。
二、經查，上訴人起訴及上訴聲明請求：㈠確認通越建材工業股
    份有限公司等28家公司（如本院卷第181至185頁，下合稱通
    越等28家公司）之會籍即於被上訴人新北市進出口商業同業
    公會之會員資格無效。㈡被上訴人2人應共同給付上訴人新臺
    幣（下同）62萬元本息。㈢請求確認108年2月15日新北市進
    出口商業同業公會第2屆第27次理監事聯席會議、108年5月2
    2日第3屆第1次會員代表大會關於研究費決算之決議（下稱
    系爭決議）無效。㈣被上訴人新北市進出口商業同業公會（
    下稱被上訴人公會）第3屆理監事或其代表之公司，應賠償
    被上訴人公會85萬元本息（見原審卷第368頁、本院卷第346
    至347頁），乃係以一訴主張數項標的，訴訟標的價額應合
    併計算。其次，上訴人上開第㈠項聲明請求確認通越等28家
    公司會員資格無效之訴，而通越等28家公司會籍之法律關係
    各異，共有28項訴訟標的，且上揭會籍資格並非對於親屬關
    係或自己人格權之權利有所主張，核屬因財產權而起訴，且
    表彰之經濟利益無從計價，堪認其訴訟標的價額不能核定，
    依民事訴訟法第77條之12之規定，應以同法第466條所定不
    能上訴第三審之最高利益額數加10分之1即165萬元定之，是
    上開第㈠項聲明訴訟標的價額合計為4620萬元（計算式：165
    萬元×28家公司會籍＝4620萬元）。其次，上訴人上開第㈢項
    聲明請求確認系爭決議無效，亦屬因財產權而起訴，且表彰
    之經濟利益無從計價，堪認其訴訟標的價額亦不能核定，應
    依前開規定，以165萬元定之。再者，上訴人上開第㈡、㈣項
    聲明之訴訟標的價額分別為62萬元、85萬元（至於上訴人請
    求自起訴狀繕本送達翌日起加計法定遲延利息部分，依民事
    訴訟法第77條之2第2項規定，不併算訴訟標的價額）。準此
    ，本件訴訟標的價額核定為4932萬元（即：4620萬元＋62萬
    元＋165萬元＋85萬元＝4932萬元），應徵收第一審裁判費為44
    萬6016元、第二審裁判費為66萬9024元。扣除上訴人已繳之
    第一審裁判費1萬6147元、第二審裁判費2萬3329元（見原審
    卷第3頁、本院卷第11頁），尚應補繳第一審裁判費42萬986
    9元、第二審裁判費64萬5695元。茲依上開規定，限上訴人
    於收受本裁定正本之日起7日內，如數向本院補繳，如未依
    限補正，即裁定駁回其訴及上訴。
三、爰裁定如主文。　　
中　　華　　民　　國　　111 　年　　5 　　月　　10　　日
                  民事第二十四庭
                      審判長法  官  胡宏文
                            法  官  楊雅清
                            法  官  陳心婷
　　　　　　　　　　　　　　
正本係照原本作成。
核定訴訟標的價額部分，如不服裁定得於收受送達後10日內向本
院提出抗告狀，並繳納抗告費新臺幣1千元。
命補繳裁判費部分不得抗告。
中　　華　　民　　國　　111 　年　　5 　　月　　10　　日

  　　　　　　　　　　　　　書記官  黃麒倫